# 【请教陈版】少数股东比例确认问题

提问人：wx_5b177ae799bc 时间：2019-06-25 10:20:05
抱歉，B合并层面少数股东损益=C的归母净利润49%+D的净利润（51%51%+44%）写错了，应为 B合并层面少数股东损益 =C的归母净利润 49%+D的净利润 *（1-（51%*51%+44%））

回答人：chenyiwei
你的理解基本合理。注意在你的算法下，中间层子公司的归母净利润都不含对其下属子公司的投资收益。